臺灣高等法院臺中分院刑事裁定　
111年度聲字第20號
聲  請  人  臺灣高等檢察署臺中檢察分署檢察官     
受  刑  人  洪萱虔



上列聲請人因受刑人數罪併罰有二裁判以上，聲請定其應執行之
刑（聲請案號：110年度執聲字第1501號），本院裁定如下：
    主  文
甲○○犯如附表所示各罪所處之刑，應執行有期徒刑貳年拾月。
    理  由
一、聲請意旨略以：上列受刑人因詐欺數罪，先後經判決確定如
    附表，應依刑法第53條、第51條第5款規定，定其應執行之
    刑，爰依刑事訴訟法第477條第1項聲請裁定等語。
二、經查，受刑人甲○○因犯如附表所示三人以上共同犯詐欺取財
    罪等案件，經臺灣彰化地方法院、臺灣雲林地方法院、臺灣
    南投地方法院、本院及最高法院先後判處如附表所示之刑，
    均經確定在案，此有如附表所示之判決書及臺灣高等法院被
    告前案紀錄表各1份附卷可憑，聲請人就附表所示各罪聲請
    定其應執行之刑，核屬正當。爰審酌受刑人所犯如附表所示
    各罪，其犯罪動機、態樣、手段，均係從民國106年7月底某
    日起，加入「黃敦祥」、少年「張○龍」、「陳○緯」等人所
    屬三人以上，以實施詐術為手段，具持續性、牟利性、結構
    性之詐欺集團的期間內，擔任駕駛車輛搭載車手進行提領詐
    欺贓款等共同詐欺取財犯行，並考量各該罪合併後之不法內
    涵、罪責原則及合併刑罰所生之效果暨被告所犯如附表編號
    1至8所示各罪，經本院以109年度金上訴字第381號刑事判決
    ，定應執行有期徒刑1年7月確定；如附表編號9至10所示各
    罪，經臺灣雲林地方法院以108年度訴字第754號刑事判決，
    定應執行有期徒刑1年4月確定；如附表編號11至13所示各罪
    ，經本院以108年度原上訴字第54號、108年度上訴字第2034
    號刑事判決，定應執行有期徒刑1年4月確定；如附表編號14
    至15所示各罪，經臺灣彰化地方法院以108年度訴字第848號
    刑事判決，定應執行有期徒刑1年4月確定等情狀，並考量受
    刑人表示之意見（見本院卷第282頁），定其應執行之刑如
    主文所示。
三、爰依刑事訴訟法第477條第1項，刑法第53條、第51條第5款
    ，裁定如主文。
中　　華　　民　　國　　111 　年　　1 　　月　　12　　日
            刑事第三庭    審判長法　官  楊  真  明
　　　　　　　　　　　　        法　官  李  明  鴻
　　　　　　　　　　　　　      法　官  楊  欣  怡
以上正本證明與原本無異。
如不服本裁定，應於收受送達後5日內向本院提出抗告書狀（須
附繕本）。因疫情而遲誤不變期間，得向法院聲請回復原狀。

                                書記官  孫  銘  宏
　　　　　　　　　　　　　　　　
中　　華　　民　　國　　111 　年　　1 　　月　　12　　日
受刑人甲○○定應執行刑案件一覽表
編號  1 2 3 罪名  三人以上共同犯詐欺取財罪 三人以上共同以網際網路對公眾散布而詐欺取財罪 三人以上共同犯詐欺取財罪 宣告刑  有期徒刑1年2月 有期徒刑1年 有期徒刑1年1月 犯罪日期  106年07月31日 106年08月03日 106年08月03日 偵查(自訴)機關 年度案號  彰化地檢106年度少連偵字第99、103號、106年度偵字第9851號、107年度少連偵字第6號 彰化地檢106年度少連偵字第99、103號、106年度偵字第9851號、107年度少連偵字第6號 彰化地檢106年度少連偵字第99、103號、106年度偵字第9851號、107年度少連偵字第6號  最後 事實審 法　院 臺灣高等法院 臺中分院 臺灣高等法院 臺中分院 臺灣高等法院 臺中分院  案　號 109年度金上訴 字第381號 109年度金上訴 字第381號 109年度金上訴 字第381號  判決日期 109年10月14日 109年10月14日 109年10月14日    確定 判決 法院 臺灣高等法院 臺中分院 臺灣高等法院 臺中分院 臺灣高等法院 臺中分院  案號 109年度金上訴 字第381號 109年度金上訴 字第381號 109年度金上訴 字第381號  判　決 確定日期 110年01月28日 (經最高法院110年度台上字第1814號判決不合法駁回上訴) 110年01月28日 (經最高法院110年度台上字第1814號判決不合法駁回上訴) 110年01月28日 (經最高法院110年度台上字第1814號判決不合法駁回上訴) 是否為得易科 罰金之案件  不得易科罰金 不得易服社勞 不得易科罰金 不得易服社勞 不得易科罰金 不得易服社勞  備註   1.如附表編號1至8所示各罪，業經原確定判決，定應執行有期徒刑1年7月確定。 2.彰化地檢110年度執字第1167號。   
受刑人甲○○定應執行刑案件一覽表
編號  4 5 6 罪名  三人以上共同詐欺取財罪 三人以上共同詐欺取財罪 三人以上共同詐欺取財罪 宣告刑  有期徒刑1年 有期徒刑1年 有期徒刑1年 犯罪日期  106年08月04日 106年08月04日 106年08月04日 偵查(自訴)機關 年度案號  彰化地檢106年度少連偵字第99、103號、106年度偵字第9851號、107年度少連偵字第6號 彰化地檢106年度少連偵字第99、103號、106年度偵字第9851號、107年度少連偵字第6號 彰化地檢106年度少連偵字第99、103號、106年度偵字第9851號、107年度少連偵字第6號  最後 事實審 法　院 臺灣高等法院 臺中分院 臺灣高等法院 臺中分院 臺灣高等法院 臺中分院  案　號 109年度金上訴 字第381號 109年度金上訴 字第381號 109年度金上訴 字第381號  判決日期 109年10月14日 109年10月14日 109年10月14日    確定 判決 法院 臺灣高等法院 臺中分院 臺灣高等法院 臺中分院 臺灣高等法院 臺中分院  案號 109年度金上訴 字第381號 109年度金上訴 字第381號 109年度金上訴 字第381號  判　決 確定日期 110年01月28日 (經最高法院110年度台上字第1814號判決不合法駁回上訴) 110年01月28日 (經最高法院110年度台上字第1814號判決不合法駁回上訴) 110年01月28日 (經最高法院110年度台上字第1814號判決不合法駁回上訴) 是否為得易科 罰金之案件  不得易科罰金 不得易服社勞 不得易科罰金 不得易服社勞 不得易科罰金 不得易服社勞   備註   1.如附表編號1至8所示各罪，業經本院以109年度金上訴字第381號刑事判決，定應執行有期徒刑1年7月確定。 2.彰化地檢110年度執字第1167號。   
受刑人甲○○定應執行刑案件一覽表
編號  7 8 9 罪名  三人以上共同詐欺取財罪 三人以上共同詐欺取財罪 三人以上冒用公務員名義共同詐欺取財罪 宣告刑  有期徒刑1年1月 有期徒刑1年2月 有期徒刑1年1月 犯罪日期  106年08月05日 106年08月05日 106年08月04日 偵查(自訴)機關 年度案號  彰化地檢106年度少連偵字第99、103號、106年度偵字第9851號、107年度少連偵字第6號  雲林地檢107年度偵字第2879號、108年度少連偵字第19號  最後 事實審 法　院 臺灣高等法院 臺中分院 臺灣高等法院 臺中分院 臺灣 雲林地方法院  案　號 109年度金上訴 字第381號 109年度金上訴 字第381號 108年度訴字 第754號  判決日期 109年10月14日 109年10月14日 109年11月04日    確定 判決 法院 臺灣高等法院 臺中分院 臺灣高等法院 臺中分院 臺灣 雲林地方法院  案號 109年度金上訴 字第381號 109年度金上訴 字第381號 108年度訴字 第754號  判　決 確定日期 110年01月28日 (經最高法院110年度台上字第1814號判決不合法駁回上訴) 110年01月28日 (經最高法院110年度台上字第1814號判決不合法駁回上訴) 110年03月17日  是否為得易科 罰金之案件  不得易科罰金 不得易服社勞 不得易科罰金 不得易服社勞 不得易科罰金 不得易服社勞   備註   1.如附表編號1至8所示各罪，業經原確定判決，定應執行有期徒刑1年7月確定。 2.彰化地檢110年度執字第1167號。  1.如附表編號9至10所示各罪，業經原確定判決，定應執行有期徒刑1年4月確定。 2.彰化地檢110年度執字助第276號。 
受刑人甲○○定應執行刑案件一覽表
編號  10 11 12 罪名  三人以上共同詐欺取財罪 三人以上犯共同詐欺取財罪 三人以上犯共同詐欺取財罪 宣告刑  有期徒刑1年1月 有期徒刑1年2月 有期徒刑1年1月 犯罪日期  106年08月04日 106年08月04日 106年08月04日 偵查(自訴)機關 年度案號  雲林地檢107年度偵字第2879號、108年度少連偵字第19號 南投地檢106年度少連偵字第41、48、71、73、74、76、77號。移送併辦：嘉義地檢107年度少連偵字第50號、雲林地檢107年度偵字第2879號、108年度少連偵字第19號、彰化地檢107年度少連偵字第101號。   最後 事實審 法　院 臺灣雲林 地方法院 臺灣高等法院 臺中分院 臺灣高等法院 臺中分院  案　號 108年度訴字 第754號 108年度原上訴字54號、108年度上訴字第2034號 108年度原上訴字54號、108年度上訴字第2034號  判決日期 109年11月04日 109年12月29日 109年12月29日   確定 判決 法院 臺灣雲林 地方法院 臺灣高等法院 臺中分院 臺灣高等法院 臺中分院  案號 108年度訴字 第754號 108年度原上訴字54號、108年度上訴字第2034號 108年度原上訴字54號、108年度上訴字第2034號  判　決 確定日期 110年03月17日  110年04月21日 (經最高法院110年度台上字第2659號判決不合法駁回上訴) 110年04月21日 (經最高法院110年度台上字第2659號判決不合法駁回上訴) 是否為得易科 罰金之案件  不得易科罰金 不得易服社勞 不得易科罰金 不得易服社勞 不得易科罰金 不得易服社勞    備註   1.如附表編號9至10所示各罪，業經原確定判決，定應執行有期徒刑1年4月確定。 2.彰化地檢110年度執字助第276號。 1.如附表編號11至13所示各罪，業經原確定判決，定應執行有期徒刑1年4月確定。 2.彰化地檢110年度執字助第390號。  
受刑人甲○○定應執行刑案件一覽表
編號  13 14 15 罪名  三人以上犯共同詐欺取財罪 三人以上共同詐欺取財罪 三人以上共同詐欺取財罪 宣告刑  有期徒刑1年1月 有期徒刑1年2月 有期徒刑1年2月 犯罪日期  106年08月04日 106年08月04日 106年07月31日 偵查(自訴)機關 年度案號  南投地檢106年度少連偵字第41、48、71、73、74、76、77號。移送併辦：嘉義地檢107年度少連偵字第50號、雲林地檢107年度偵字第2879號、108年度少連偵字第19號、彰化地檢107年度少連偵字第101號 彰化地檢107年度少連偵字第36、47、50號   最後 事實審 法　院 臺灣高等法院 臺中分院 臺灣 彰化地方法院 臺灣高等法院 臺中分院  案　號 108年度原上訴字54號、108年度上訴字第2034號 108年度訴字848號 110年度金上訴字第1069號  判決日期 109年12月29日 110年03月23日 110年10月20日   確定 判決 法院 臺灣高等法院 臺中分院 臺灣 彰化地方法院 臺灣高等法院 臺中分院  案號 108年度原上訴字54號、108年度上訴字第2034號 108年度訴字848號 110年度金上訴字第1069號  判　決 確定日期 110年04月21日 (經最高法院110年度台上字第2659號判決不合法駁回上訴) 110年05月11日  110年11月23日  是否為得易科 罰金之案件  不得易科罰金 不得易服社勞 不得易科罰金 不得易服社勞 不得易科罰金 不得易服社勞   備註   1.如附表編號11至13所示各罪，業經原確定判決，定應執行有期徒刑1年4月確定。 2.彰化地檢110年度執字助第390號。 如附表編號14、15所示各罪，業經彰化地院以108年度訴字848號判決定應執行有期徒刑1年4月確定。     彰化地檢110年度執字第2157號 彰化地檢110年度執字第4686號